臺灣高等法院刑事判決
111年度上易字第283號
上  訴  人  臺灣桃園地方檢察署檢察官
被      告  紀銘洁




上列上訴人因被告詐欺案件，不服臺灣桃園地方法院109年度易
緝字第18號，中華民國110年5月31日第一審判決（起訴案號：臺
灣桃園地方檢察署103年度偵字第26372號、104年度偵字第5242
號），提起上訴，本院判決如下：
    主  文
原判決關於附表三編號1所示無罪部分，撤銷。
甲○○犯如附表一編號24所示之罪，處如附表一編號24主文欄內所
示之刑。
    事  實
一、甲○○明知真實姓名年籍不詳、綽號「小楊」成年人係詐欺成
    員，所要求擔任出面領取詐得款項之工作，係俗稱擔任「車
    手」之職務，竟仍應允自民國103年9月某日起，以每日新臺
    幣（下同）1,500元之代價，而與詐欺成員「小楊」，共同
    意圖為自己不法之所有，基於詐欺取財之犯意聯絡，待該詐
    騙成員以不詳方式取得五福旅行社股份有限公司（下稱五福
    旅行社）客戶資料名單及其客戶個人資料後，詐騙集團成員
    遂於103年11月19日下午5時32分許，以電話撥打予乙○○，佯
    以網路賣家、銀行客服人員，詐稱因設定錯誤須至自動櫃員
    機操作取消分期付款，致乙○○陷於錯誤，而依指示於103年1
    1月19日下午6時28分許，匯款新臺幣（下同）1萬2049元至
    中華郵政中和南勢角郵局000-00000000000000號帳戶（下稱
    中和南勢角郵局帳戶）內。而「小楊」再將取得如附表二所
    示之帳戶提款卡及提款密碼交予甲○○，甲○○再依「小楊」之
    電話指示領取上開匯款（詳附表一編號24所示，即原審附表
    三編號１所示部分），惟甲○○未及領出上開1萬2049元詐騙款
    項，該筆款項便遭郵局圈存。嗣甲○○於103年12月13日晚間7
    時30分許，依「小楊」指示，至桃園縣龜山鄉（現改制為桃
    園市龜山區，下同）文化二路109號土地銀行林口分行前，
    欲領取款項時，為警當場查獲，並扣得如附表四編號1至3所
    示之1千元紙鈔229張、提款卡7張、行動電話2支及SIM卡7張
    ；另於104年2月10日經其同意搜索，扣得如附表四編號4至5
    所示之黑色皮帽1頂、黑色外套1件、黑色背包1個、黑色名
    片夾1個、SIM卡（門號0000000000）1片、手機（IMET：000
    000000000000，門號0000000000，含電池1顆）1支、林聖竣
    身分證1張。
二、案經乙○○訴由桃園縣（現改制為桃園市）政府警察局龜山分局報告臺灣桃園地方檢察署檢察官偵查後起訴。　　　
    理  由
壹、程序方面：
一、本院審理範圍：　　
(一)原審判決判處被告甲○○如附表一編號1至23所示部分為有罪
    ；如附表三編號1所示部分為無罪。檢察官僅就上開無罪部
    分提起上訴，被告未提起上訴，是本院審理範圍僅限於原審
    判決附表三編號１所示無罪部分，而附表一編號1至23所示罪
    刑部分及沒收部分，未提起上訴確定在案（見原審易緝卷三
    第25頁），合先敘明。　
(二)又公訴意旨另認被告就附表三編號2所示犯行（即起訴書附
    表編號4匯入金額欄1至3所載部分）；附表三編號3所示犯行
    （即起訴書附表編號7匯入金額欄2所載部分），因認被告均
    涉犯刑法第339條第1項之詐欺取財罪嫌，此部分業經原審不
    另為無罪諭知。本案僅檢察官就上開無罪部分，提起上訴，
    被告未提起上訴，依現行刑事訴訟法第348條規定，原判決
    不另為無罪諭知部分，自非檢察官上訴範圍，而不在本院審
    理範圍，一併敘明。
二、按被告以外之人於審判外之言詞或書面陳述，除法律有規定
    者外，不得作為證據；又被告以外之人於審判外之陳述，雖
    不符合同法第159條之1至第159條之4之規定，但經當事人於
    審判程序同意作為證據，法院審酌該言詞陳述或書面陳述作
    成時之情況，認為適當者，亦得為證據。當事人、代理人或
    辯護人於法院調查證據時，知有第159條第1項不得為證據之
    情形，而未於言詞辯論終結前聲明異議者，視為有前項之同
    意，刑事訴訟法第159條第1項及第159條之5分別定有明文。
    查被告甲○○經本院合法傳喚無正當理由未到庭，惟其於原審
    言詞辯論終結前（見原審易緝卷二第185、315-362頁）、檢
    察官於本案言詞辯論終結前（見本院卷第109-124頁），均
    未就本判決所引用之各該被告以外之人於審判外之陳述及所
    調查之證據主張有刑事訴訟法第159條第1項不得為證據之情
    形，而均同意作為證據，本院審酌該證據作成時並無違法及
    證明力明顯過低之瑕疵等情況，認為適當，應有證據能力。
    至於所引其餘非屬供述證據部分，既不適用傳聞法則，亦非
    公務員違背法定程序所取得，依刑事訴訟法第158條之4反面
    解釋，同具證據能力。
貳、實體方面：
一、認定犯罪事實所憑之證據及認定之理由：
    被告於原審供稱附表三編號1（即附表一編號24）所示部分
    ，因該帳戶被圈存而沒有提領等語（見原審易緝卷二第235
    頁）。經查：
(一)按共同正犯應就全部犯罪結果共負責任，故正犯中之一人，
    其犯罪已達於既遂程度者，其他正犯亦應以既遂論科。又人
    頭帳戶之存摺、提款卡等物既在犯罪行為人手中，於被害人
    匯款至人頭帳戶時起，迄警察受理報案通知銀行列為警示帳
    戶凍結其內現款，犯罪行為人實際上既得領取，對該匯入款
    項即有支配管領能力，自屬既遂（最高法院110年度台上字
    第5420號判決可參）。次按共同正犯之成立，須有犯意聯絡
    及行為分擔，既不問犯罪動機起於何人，亦不必每一階段犯
    行均經參與。共同正犯之意思聯絡，亦不限於事前協議，其
    於行為當時，基於相互認識，以共同犯罪之意思參與者，亦
    無礙共同正犯之成立。其表示方法，不以明示通謀為必要，
    即相互間之默示合致，亦無不可。且共同正犯之意思聯絡，
    原不以數人間直接發生者為限，即有間接聯絡者，亦包括在
    內。
(二)告訴人乙○○於103年11月19日下午5時32分許，因遭詐欺成員
    以電話佯以網路賣家、銀行客服人員，詐稱因設定錯誤須至
    自動櫃員機操作取消分期付款，致告訴人乙○○陷於錯誤，而
    依指示於103年11月19日下午6時28分許，匯款1萬2049元至
    中和南勢角郵局帳戶內（即附表一編號24所示部分）。被告
    經由真實姓名年籍不詳、綽號「小楊」成年人交付上開中和
    南勢角郵局帳戶，並提領該帳戶內詐騙款項等事實，業經被
    告警詢、偵訊及原審審理時均供述在卷，並有告訴人乙○○證
    述詳實（見偵26372卷一第29-31頁）；復有如附表一編號24
    、如附表二編號1、2證據欄所示書證、物證存卷可參，且有
    如附表四編號1、2、4所示之扣案物可資佐憑，此部分事實
    ，首堪認定。　　　　
(三)被告於103年12月14日警詢及103年12月29日偵查中供述：我
    當初應徵時他說姓陳，我都叫他陳大哥，他給我2個電話，
    他說裡面聯絡人小揚就是他。小揚分別於103年11月19日、1
    03年11月22日、103年12月12日拿提款卡給我，要我去領錢
    ，日領薪資1,500元至2,000元。提款當天會先跟陳大哥見面
    拿卡片跟密碼，提錢後會再見1次面，交付提款的錢。他會
    跟我說工作要注意的事情，如警察，覺得不對就快跑。103
    年11月19日在桃園市○○區○○○路00號公西農會提款機之車手
    提領贓款的照片，照片中車手就是我本人，我提款大部分會
    帶運動帽，當日103年11月19日陳大哥打電話給我，我跟他
    見面時他將卡片拿給我等語（見偵26372號卷一第10-11、12
    6-129、130-131頁）；於104年1月13日偵查時供述：陳大哥
    交給我卡片，當天都是我使用，不會叫我交給別人等語（見
    偵26372號卷二第36頁）；於104年3月23日偵查時供述：工
    作流程是星期一到星期五下午4點半，我找個地方等小揚的
    電話，我不知道誰去詐騙，小揚會打電話叫我去領錢，之後
    小揚會打給我說下班了，我就下班，我就把當天領的錢拿交
    出後，我就會離開等語（見偵5242號卷第105頁）；於原審1
    10年5月7日供述：我一天不管領多少錢，「小楊」一天就是
    給我1.500元等語（見原審易緝卷二第365頁）。由被告上開
    歷次供述內容，可認被告明知真實姓名年籍不詳、綽號「小
    楊」成年人係詐欺成員，竟仍應允以每日1,500元為代價，
    擔任出面拿取詐得款項之「車手」工作，其與詐騙成員「小
    楊」間，具有詐欺取財之犯意聯絡與行為分擔之事實。又被
    告於附表二編號1、2所示，其自103年11月19日下午5時14分
    至下午5時50分止，在桃園市○○區○○村○○○路00號，持上開中
    和南勢角郵局帳戶提款卡，陸續提領該帳戶內詐騙款項；於
    附表二編號5所示，其自103年11月19日下午5時59分至下午6
    時許，仍持「小楊」所交付之附表二編號5所示之彰化商業
    銀行吉成分行00000000000000號帳號（下稱彰銀吉成帳戶）
    提款卡在上開同一處（即桃園市○○區○○村○○○路00號）提領
    詐騙款項，又於同日下午6時7分至下午7時30分許，改至上
    址附近之桃園市○○區○○○路00號處，持彰銀吉成帳戶提款卡
    ，陸續提領該帳戶內詐騙款項等事實，業經原審判決確定在
    案；另被告亦供稱：「小楊」交給我卡片，當天都是我使用
    ，不會叫我交給別人，我提錢後會再見1次面，交付當日提
    款的金額後就離開等語，足認被告於103年11月19日下午5時
    14分起至下午7時30分許，一直為「小楊」擔任本案詐欺案
    件之「車手」工作，而本案告訴人乙○○於同日下午5時32分
    許遭詐騙成員詐騙而陷於錯誤，即於同日下午6時28分許，
    將上開款項匯入中和南勢角郵局帳戶內，而告訴人乙○○上開
    匯款時間之前、後，被告均為本案詐欺案之車手，且上開中
    和南勢角郵局及彰銀吉成帳戶之提款卡，亦僅由被告「一人
    」所持有；又被告於當日提領最後1筆款項後（即同日下午7
    時30分許之後），當日會再與「小楊」見1次面，將當日所
    提領上開中和南勢角郵局及彰銀吉成帳戶內詐騙款項交給「
    小楊」，始可「下班」。從而，被告未能領取告訴人乙○○同
    日下午6時28分匯入之詐騙款項（即附表一編號24所示部分
    ），係因告訴人乙○○匯入上開款項至中和南勢角郵局後，該
    帳戶事後遭郵局圈存始無法領取，尚非被告未參與該部分詐
    欺犯行等事實，亦堪認定。
(四)綜上各情，上開中和南勢角郵局帳戶之提款卡，於103年11
    月19日即在被告及詐騙成員「小楊」之掌控中，是告訴人乙
    ○○於103年11月19日下午6時28分許匯入1萬2,049元至上開中
    和南勢角郵局帳戶起，迄警察受理報案通知郵局列為警示帳
    戶凍結、圈存其內現款時，該帳戶仍屬被告之實力支配、管
    理範圍內，被告隨時可領取該帳戶內遭詐騙之款項，是縱被
    告因該帳戶款項事後經圈存，而無法或未及提領成功，仍無
    礙於詐欺既遂之認定。
(五)綜上所述，本案事證明確，被告犯行洵堪認定，應依法論科
    。　
二、論罪之說明：
(一)核被告所為，係犯刑法第339條第1項之詐欺取財罪（即附表
    一編號24所示部分）。被告與詐欺成員「小楊」成年人間，
    有犯意聯絡及行為分擔，應論以共同正犯。被告於附表一編
    號24所為，與其附表一編號1至23所犯各詐欺取財，均犯意
    各別，行為互殊，均應予分論併罰（附表一編號1至23所示
    部分業經確定，非本院審理範圍，已詳述如前）。
(二)起訴書之犯罪事實固載有「小楊」、「阿飛」等詐欺集團成
    員，惟被告於原審審理中供稱：「小楊」交付給我卡片、工
    作機，我提領款項後交給「小楊」，我除了「小楊」外，沒
    有接觸其他人等語（見原審易緝卷二第364頁），復依卷內
    亦無相關事證足供佐認本案有三人以上共同犯詐欺取財之犯
    行，亦無從證明「小楊」係兒童、少年，是依據卷內現有事
    證，是僅能認定被告係與「小楊」共同犯詐欺取財罪，尚無
    法認定被告有犯三人以上共同犯詐欺取財。又被告行為時，
    尚不符合洗錢防制法之「重大犯罪」，是以不論以洗錢罪。
    另刑法第339條業於103年6月18日修正，並於同年6月20日起
    施行，起訴書所犯法條欄誤載修正前之刑法第339條，均應
    予敘明。
三、撤銷改判理由及科刑審酌事項：
(一)原審未查，就原審附表三編號1（即附表一編號24）所示部
    分，遽為無罪之判決。惟查：告訴人乙○○於103 年11月19日
    匯入1 萬2,049 元至上開帳戶時，該帳戶提款卡既在被告手
    中，則告訴人乙○○匯入款項時起，迄警察受理報案通知郵局
    列為警示帳戶圈存其內現款，被告實際上既得領取，被告對
    該匯入款項即有支配管領能力，自屬既遂；而原審認定告訴
    人乙○○上開遭詐騙款項，因經郵局圈存，被告未領取，且無
    證據證明被告與詐欺成員「小楊」成年人間存有何犯意聯絡
    及行為分擔，而認被告此部分為無罪，容有未洽（均已詳述
    如前）。是檢察官上訴主張附表一編號24所示部分應成立詐
    欺取財罪既遂，為有理由，原判決既有上開瑕疵，自應由本
    院將原判決予以撤銷改判。　　　　　　
(二)爰審酌被告正值青壯，不靠己力正當營生，竟貪圖不法利益
    ，加入詐欺集團提領款項，致告訴人乙○○受騙造成財產上之
    損害，所為自應非難。兼衡告訴人乙○○所受損害程度；被告
    係擔任車手之角色；被告部分犯行，於原審自陳高中肄業之
    智識程度、案發時在卡拉OK店工作（見原審易緝卷二第365
    頁）等一切情狀，量處如附表一編號24所示之刑，並諭知易
    科罰金之折算標準。
四、被告經本院合法傳喚，無正當理由不到庭，爰不待其陳述而
    為一造辯論判決。
據上論斷，應依刑事訴訟法第371條、第369條第1項前段、第364
條、第299條第1項前段，判決如主文。
本案經檢察官葉詠嫻妤提起公訴，檢察官張瑞娟到庭執行職務。
中　　華　　民　　國　　111 　年　　5 　　月　　17　　日
                  刑事第十七庭  審判長法　官  鄭水銓
                                      法　官  沈君玲
                                      法　官  姜麗君
以上正本證明與原本無異。
如不服本判決，應於收受送達後20日內向本院提出上訴書狀，其
未敘述上訴之理由者並得於提起上訴後20日內向本院補提理由書
（均須按他造當事人之人數附繕本）「切勿逕送上級法院」。
                                      書記官  許俊鴻
中　　華　　民　　國　　111 　年　　5 　　月　　18　　日
附錄本案論罪科刑法條全文　　
中華民國刑法第339條
意圖為自己或第三人不法之所有，以詐術使人將本人或第三人之
物交付者
，處五年以下有期徒刑、拘役或科或併科五十萬元以下罰金。
以前項方法得財產上不法之利益或使第三人得之者，亦同。
前二項之未遂犯罰之。
附表一：
編號 告訴人、被害人 遭詐騙時間 詐騙方法 匯款時間 匯入帳戶 匯入金額（新臺幣） 提領人 證據欄　　　 主文欄 備註 1 楊育慈 103 年11月19日下午5 時12分。 詐欺集團先後佯裝網路賣家、銀行客服人員，詐稱因設定錯誤須至自動櫃員機操作取消分期付款，致楊育慈陷於錯誤而依指示匯款。 103 年11月19日下午5 時44分許。 中和南勢角郵局000-00000000000000 號帳戶 1 萬8,033元。 甲○○（參照附表二編號1） ①楊育慈103 年11月19日警詢筆錄（偵26372 卷一第26-27 頁）。 ②中華郵政股份有限公司104 年4 月7 日儲字第1040051611號函暨檢附帳戶基本資料（偵26372 卷四第156 頁）。 ③中和南勢角郵局00000000000000號帳戶客戶歷史交易清單（偵26372卷四第159 頁）。 ④彰化商業銀行吉成分行110 年3 月9 日彰吉成字第110000021 號函及交易明細（原審易緝卷二第255-256 頁）。 ⑤內政部警政署反詐騙諮詢專線記錄表（偵26372 卷一第25、60頁）。 甲○○共同犯詐欺取財罪，處有期徒刑陸月，如易科罰金，以新臺幣壹仟元折算壹日。 非上訴範圍     103 年11月19日下午5 時55分。 彰化商業銀行吉成分行000-00000000000000號帳戶 2 萬9,933元。 甲○○（參照附表二編號5）        103 年11月19日下午6 時23分。 彰化商業銀行吉成分行000-00000000000000號帳戶 3 萬元。     2 林厚安 103年11月17日下午5 時12分。 詐騙集團先後佯裝網路賣家、銀行客服人員，詐稱因設定錯誤須至自動櫃員機操作取消分期付款，致林厚安陷於錯誤而依指示匯款。 103 年11月19日下午5 時48分許 中和南勢角郵局000-00000000000000號帳戶 1 萬6,201元。 甲○○（參照附表二編號1） ①林厚安103 年11月19日警詢筆錄（偵26372 卷一第33-35 頁）。 ②中華郵政股份有限公司104 年4 月7 日儲字第1040051611號函暨檢附帳戶基本資料（偵26372 卷四第156 頁）。 ③中和南勢角郵局00000000000000號帳戶客戶歷史交易清單（偵26372卷四第159 頁）。 ④內政部警政署反詐騙諮詢專線紀錄表（偵26372 卷一第32頁）。 甲○○共同犯詐欺取財罪，處有期徒刑肆月，如易科罰金，以新臺幣壹仟元折算壹日。 非上訴範圍 3 洪婕綸 103年11月17日下午8 時45分 詐騙集團先後佯裝網路賣家、銀行客服人員，詐稱因設定錯誤須至自動櫃員機操作取消分期付款，致洪婕綸陷於錯誤而依指示匯款。 103 年11月19日下午5 時10分許 中和南勢角郵局000-00000000000000號帳戶 2 萬9,999元 甲○○（參照附表二編號1） ①洪婕綸103 年11月19日警詢筆錄（偵26372 卷一第37-39頁）。 ②台北富邦商業銀行股份有限公司興隆分行104年4 月21日北路銀興隆字第1040000010號函及所附帳戶基本資料（偵5242卷第147-148 頁） ③台北富邦商業銀行000000000000號帳戶各類存款歷史對帳單（偵5242卷第149 頁）。 ④合作金庫商業銀行汐止分行104 年4 月16日合金汐字第1040001153號函及所附帳戶基本資料（偵5242卷第150-151頁） ⑤合作金庫商業銀行0000000000000 號帳戶歷史交易明細（偵5242卷第152 頁）。 ⑥玉山銀行存匯中心104年4 月17日玉山個（存）字第1040401044號函及所附帳戶基本資料（偵5242卷第156-157 頁）。 ⑦玉山銀行0000000000000 號帳戶交易明細（偵5242卷第158 頁）。 ⑧中華郵政股份有限公司10 4年4 月7 日儲字第1040 051611 號函暨檢附帳戶基本資料（偵26372 卷四第156 頁）。 ⑨中和南勢角郵局00000000000000號帳戶客戶歷史交易清單（偵26372卷四第159 頁）。 ⑩內政部警政署反詐騙諮詢專線紀錄表（偵26372 卷一第36頁）。 甲○○共同犯詐欺取財罪，處有期徒刑陸月，如易科罰金，以新臺幣壹仟元折算壹日。 非上訴範圍 4 陳郁婷 103年11月22日下午4 時許 詐欺集團先後佯裝網路賣家、銀行客服人員，詐稱因設定錯誤須至自動櫃員機操作取消扣款，致陳郁婷陷於錯誤而依指示匯款。 103 年11月22日下午5時1分許。 中華郵政台南開元路郵局000-00000000000000號帳戶。 2 萬9,985元。 甲○○（參照附表二編號2） ①陳郁婷103 年11月22日警詢筆錄（偵26372 卷一第42-44 頁）。 ②中華郵政股份有限公司10 4年4 月7 日儲字第1040 051611 號函暨檢附帳戶基本資料（偵26372 卷四第156 頁）。 ③中和南勢角郵局00000000000000號帳戶客戶歷史交易清單（偵26372卷四第158 頁）。 ④中國信託商業銀行股份有限公司104 年4 月2日中信銀字第10422483903720號函檢附帳戶基本資料及（偵26372 卷四第153-154 頁）。 ⑤中國信託商業銀行0000000000000000號帳戶存款交易明細（偵26372卷四第155 頁）。 ⑥內政部警政署反詐騙諮詢專線紀錄表（偵26372 卷一第41頁）。 甲○○共同犯詐欺取財罪，處有期徒刑陸月，如易科罰金，以新臺幣壹仟元折算壹日。 非上訴範圍     103 年11月22日下午5 時13分許。 中華郵政台南開元路郵局000-00000000000000號帳戶。 2 萬9,985元。         103 年11月22日下午5 時34分。 中國信託商業銀行彰化分行000-0000000000000000號帳戶。 2 萬7,312元。 甲○○（參照附表二編號8）    5 宋佩穎 103年11月22日下午7 時20分。 詐欺集團先後佯裝網路賣家、銀行客服人  員，詐稱因設定錯誤須至自動櫃員機操作取消分期付款，致宋佩穎陷於錯誤而依指示匯款。 103 年11月22日下午7 時39分許。 中華郵政彰化光復路郵局000-00000000000000號帳戶。 4 萬9,978元（含跨行手續費15元）。 甲○○（參照附表二編號3） ①宋佩穎103 年11月22日警詢筆錄（偵26372 卷一第48-49 頁）。 ②中華郵政股份有限公司10 4年4 月7 日儲字第1040051611號函暨檢附帳戶基本資料（偵26372 卷四第156 頁）。 ③彰化光復路郵局00000000000000號帳戶客戶歷史交易清單（偵26372卷四第157 頁）。 ④內政部警政署反詐騙諮詢專線紀錄表（偵26372 卷一第47頁）。 甲○○共同犯詐欺取財罪，處有期徒刑陸月，如易科罰金，以新臺幣壹仟元折算壹日。 非上訴範圍     103 年11月22日下午7 時41分許。 中華郵政彰化光復路郵局000-00000000000000號帳戶。 3 萬2,138元（含跨行手續費15元）。     6 李秋勳 103年11月19日晚間6時21分。 佯裝網路賣家，詐稱因設定錯誤須至自動櫃員機操作取消分期付款，致李秋勳陷於錯誤而依指示匯款。 103 年11月19日下午7 時28分。 彰化商業銀行吉成分行000-00000000000000號帳戶。 2 萬9,987元 甲○○（參照附表二編號5）。 ①李秋勳103 年11月19日警詢筆錄（偵26372 卷一第52-55 頁） ②國泰世華商業銀行存匯作業管理部109 年8 月26日國世存匯作業字第109012 5304 號函及歷史交易明細（院卷二第139-141 頁） ③②中華郵政股份有限公司109 年8 月24日儲字第1090213531號函及交易明細（原審易緝卷二第149-151 頁） ④彰化商業銀行吉成分行110 年3 月9 日彰吉成字第110000021 號函及交易明細（原審易緝卷二第253 、256 頁）。 ⑤內政部警政署反詐騙諮詢專線紀錄表（偵26372 卷一第51頁）。 甲○○共同犯詐欺取財罪，處有期徒刑肆月，如易科罰金，以新臺幣壹仟元折算壹日。 非上訴範圍 7 林俞安 103年11月19日晚間7時26分。 詐欺集團先後佯裝民宿業者、郵局客服人員，詐稱因設定錯誤須至自動櫃員機操作取消分期付款，致林俞安陷於錯誤而依指示匯款。 103 年11月19日下午7 時26分。 彰化商業銀行吉成分行000-00000000000000號帳戶。 1 萬5,190元。 甲○○（參照附表二編號5） ①林俞安103 年11月19日警詢筆錄（偵26372 卷一第57-59 頁。） ②彰化商業銀行吉成分行110 年3 月9 日彰吉成字第110000021 號函及交易明細（院卷二第256頁）。 ③台北富邦商業銀行股份有限公司西松分行109年8 月17日北富銀西松字第1090000024號含及所附資料（原審易緝卷二第135-137 頁）。 ④內政部警政署反詐騙諮詢專線紀錄表（偵26372 卷一第56頁）。 甲○○共同犯詐欺取財罪，處有期徒刑肆月，如易科罰金，以新臺幣壹仟元折算壹日。 非上訴範圍 8 李秀治 103年11月19日下午5時29分。 詐欺集團先後佯裝民宿業者、銀行客服人員，詐稱因設定錯誤須至自動櫃員機操作取消分期付款，致李秀治陷於錯誤而依指示匯款。 103 年11月19日下午6 時7分。 彰化商業銀行吉成分行000-00000000000000號帳戶。 3 萬0,002元（含轉帳手續費15元）。 甲○○（參照附表二編號5） ①李秀治103 年11月19日警詢筆錄（偵26372 卷一第65-67 頁）。 ②合作金庫商業銀行台大分行109 年9 月2 日合金臺大字第1090002736號函及交易明細（院卷二第145 -147頁）。 ③彰化商業銀行吉成分行11 0年3 月9 日彰吉成字第110000021 號函及交易明細（原審易緝卷二第256 頁）。 ④內政部警政署反詐騙諮詢專線紀錄表（偵26372 卷一第64頁） 甲○○共同犯詐欺取財罪，處有期徒刑伍月，如易科罰金，以新臺幣壹仟元折算壹日。 非上訴範圍 9 曾巧雯 103年12月13日下午2時30分。 詐欺集團先後佯裝網路賣家、銀行客服人員，詐稱因設定錯誤須至自動櫃員機操作取消扣款，致曾巧雯陷於錯誤而依指示匯款。 103 年12月13日。 第一商業銀行鹿港分行000-00000000000 號帳戶。 5,480 元。 甲○○（參照附表二編號10） ①曾巧雯103 年12月13日警詢筆錄（偵26372 卷一第70-72 頁。） ②第一商業銀行鹿港分行104 年4 月13日一鹿港字第00077 號函暨檢附帳戶基本資料（偵5242卷第153-155 頁）。 ③第一商業銀行鹿港分行00000000000 號帳戶交易明細（偵5242卷第155 頁）。 ④內政部警政署反詐騙諮詢專線紀錄表（偵26372 卷一第69頁）。 甲○○共同犯詐欺取財罪，處有期徒刑肆月，如易科罰金，以新臺幣壹仟元折算壹日。 非上訴範圍 10 曹安培 103年12月12日晚間7時57分。 詐欺集團先後佯裝網路賣家、銀行客服人員，詐稱因設  定錯誤須至自動櫃員機操作取消扣款，致曹安培陷於錯誤而依指示匯款。 103 年12月13日下午3 時19分55秒 第一商業銀行鹿港分行000-00000000000 號帳戶。（起訴書附表編號11部分原載曹安培匯入第一商業銀行鹿港分行000-00000000000 號帳戶之3 萬2 元，業經公訴人當庭修正刪除）。 2,210 元。 甲○○（參照附表二編號10） ①曹安培103 年12月13日警詢筆錄（偵26372 卷一第74-75 頁）。 ②第一商業銀行鹿港分行104 年4 月13日一鹿港字第00077 號函暨檢附帳戶基本資料（偵5242卷第153-155 頁）。 ③第一商業銀行鹿港分行00000000000 號帳戶交易明細（偵5242卷第155 頁）。 ④內政部警政署反詐騙諮詢專線紀錄表、宜蘭縣政府警察局羅東分局二結派出所受理各類案件紀錄表（偵26372 卷一第73、74頁背面）。 ⑤郵政自動櫃員機交易明細表（偵26372 卷一第75頁背面）。 甲○○共同犯詐欺取財罪，處有期徒刑肆月，如易科罰金，以新臺幣壹仟元折算壹日。 非上訴範圍 11 林靜微 103年12月13日下午3時。 詐欺集團先後佯裝網路賣家、銀行客服人員，詐稱因設定錯誤須至自動櫃員機操作取消扣款，致林靜微陷於錯誤而依指示匯款。 103 年12月13日。 第一商業銀行鹿港分行000-00000000000 號帳戶。 2 萬9,987元。 甲○○（參照附表二編號10） ①林靜微103 年12月14日警詢筆錄（偵26372 卷一第77-78 頁）。 ②第一商業銀行鹿港分行104 年4 月13日一鹿港字第00077 號函暨檢附帳戶基本資料（偵5242卷第153-155 頁）。 ③第一商業銀行鹿港分行00000000000 號帳戶交易明細（偵5242卷第155 頁）。 ④內政部警政署反詐騙諮詢專線紀錄表（偵26372 卷一第76頁）。 甲○○共同犯詐欺取財罪，處有期徒刑肆月，如易科罰金，以新臺幣壹仟元折算壹日。 非上訴範圍 12 王怡仁 103年12月13日下午3時5分。 詐欺集團佯裝網路賣家，詐稱因設定錯誤須至自動櫃員機操作取消扣款，致王怡仁陷於錯誤而依指示匯款。 103 年12月13日下午6 時29分許。 臺灣銀行鹿港分行000-0000000000000000 號帳戶。 2 萬9,987元。 甲○○（參照附表二編號11） ①王怡仁103 年12月13日警詢筆錄（偵26372 卷一第80-80 頁背面）。 ②臺灣銀行鹿港分行104年4 月2 日鹿港營字第10400010341 號函暨檢附帳戶基本資料（偵26372 卷四第150-151頁背面）。 ③臺灣銀行鹿港分行000000000000號帳戶歷史交易明細（偵26372 卷四第152 頁）。 ④內政部警政署反詐騙諮詢專線紀錄表（偵26372 卷一第79頁）。 甲○○共同犯詐欺取財罪，處有期徒刑肆月，如易科罰金，以新臺幣壹仟元折算壹日。 非上訴範圍 13 劉慧儀 103年11月21日下午7 時 詐欺集團先後佯裝網路賣家、郵局客服人員，詐稱因設定錯誤須至自動櫃員機操作取消扣款，致劉慧儀陷於錯誤而依指示匯款。 103 年11月21日下午7 時54分許。 國泰世華商業銀行斗六分行000-000000000000號帳戶。 2 萬9,989元。 甲○○（參照附表二編號7） ①劉慧儀103 年11月22日警詢筆錄（偵5242卷第10 -13頁）。 ②國泰世華銀行000000000000 號帳戶自動化服務機器跨行轉帳交易明細表、跨行提款/ 查詢交易明細表（偵5242卷第125-126 頁背面、第130-130 頁背面、第132 頁）。 ③警政署反詐騙案件紀錄表（偵5242卷第79頁）。 ④國泰世華商業銀行斗六分行000-000000000000號帳戶存戶交易明細表（原審易緝卷二第307頁）。 甲○○共同犯詐欺取財罪，處有期徒刑肆月，如易科罰金，以新臺幣壹仟元折算壹日。 非上訴範圍 14 黃珮容 103年11月21日下午6 時53分 詐欺集團先後佯裝網路賣家、郵局客服人員，詐稱因設定錯誤須至自動櫃員機操作取消扣款，致黃珮容陷於錯誤而依指示匯款。 103 年11月21日下午7 時28分。 國泰世華商業銀行斗六分行000-000000000000號帳戶。 2 萬9,989元。 甲○○（參照附表二編號7） ①黃珮容103 年11月21日警詢筆錄（偵5242卷第14-16頁） ②警政署反詐騙案件紀錄表（偵5242卷第80頁） ③國泰世華商業銀行斗六分行000-000000000000號帳戶存戶交易明細表（原審易緝卷二第307頁）。 甲○○共同犯詐欺取財罪，處有期徒刑肆月，如易科罰金，以新臺幣壹仟元折算壹日。 非上訴範圍 15 王雅芳 103年11月25日晚間6時18分。 詐欺集團先後佯裝網路賣家、銀行客服人員，詐稱因設定錯誤須至自動櫃員機操作取消扣款，致王雅芳陷於錯誤而依指示匯款。 103 年11月25日下午7 時12分許。 玉山商業銀行臺南分行000-0000000000000 號帳戶。 2 萬9,989元。 甲○○（參照附表二編號9） ①王雅芳103 年11月25日警詢筆錄（偵5242卷17-20 頁、第112-114 頁）。 ②玉山銀行0000000000000 號帳戶自動化服務機器跨行轉帳交易明細表、跨行提款/ 查詢交易明細表（偵5242卷第127-128 頁、第131-131頁背面、第132 頁背面） ③苗栗縣警察局竹南分局竹南派出所受理各類案件紀錄表、受理詐騙帳戶通報警示簡便格式表（偵5242卷第114 頁背面至第115 頁）。 甲○○共同犯詐欺取財罪，處有期徒刑伍月，如易科罰金，以新臺幣壹仟元折算壹日。 非上訴範圍     103 年11月25日下午7 時29分許。 玉山商業銀行臺南分行000-0000000000000 號帳戶。 1 萬9,058元。     16 陳彥伶 103年11月25日下午6 時20分。 詐欺集團先後佯裝網路賣家、銀行客服人員，詐稱因設定錯誤須至自動櫃員機操作取消扣款，致陳彥伶陷於錯誤而依指示匯款。 103 年11月25日下午7 時17分許。 玉山商業銀行臺南分行000-0000000000000 號帳戶。 2 萬9,989元。 甲○○（參照附表二編號9） ①陳彥伶103 年11月25日警詢筆錄（偵5242卷第21-23頁）。 ②玉山銀行0000000000000 號帳戶自動化服務機器跨行轉帳交易明細表、跨行提款/ 查詢交易明細表（偵5242卷第127-128 頁、第131-131頁背面、第132頁背面）。 ③警政署反詐騙案件紀錄表（偵5242卷第82頁）。 甲○○共同犯詐欺取財罪，處有期徒刑肆月，如易科罰金，以新臺幣壹仟元折算壹日。 非上訴範圍 17 蕭凱元 103年11月25日下午6 時40分。 詐欺集團先後佯裝網路賣家、銀行客服人員，詐稱因設定錯誤須至自動櫃員機操作取消扣款，致蕭凱元陷於錯誤而依指示匯款。 103 年11月25日下午6 時59分許。 玉山商業銀行臺南分行000-0000000000000000號帳戶。 2 萬9,987元。 甲○○（參照附表二編號9） ①蕭凱元103 年11月25日警詢筆錄（偵5242卷第24-26頁）。 ②玉山銀行0000000000000 號帳戶自動化服務機器跨行轉帳交易明細表、跨行提款/ 查詢交易明細表（偵5242卷第127-128 頁、第131-131頁背面、第132 頁背面）。 甲○○共同犯詐欺取財罪，處有期徒刑肆月，如易科罰金，以新臺幣壹仟元折算壹日。 非上訴範圍 18 盛竹韻 103年11月25日下午7 時許。 詐欺集團佯裝網路賣家，詐稱因設定錯誤須至自動櫃員機操作取消扣款，致盛竹韻陷於錯誤而依指示匯款。 103 年11月25日下午7 時54分許。 彰化商業銀行七賢分行000-00000000000000號帳戶。 2萬9,987元。 甲○○（參照附表二編號6） ①盛竹韻103 年11月25日警詢筆錄（偵5242卷第27-29 頁）。 ②彰化銀行0000000000000000號帳戶自動化服務機器跨行提款/ 查詢交易明細表（偵5242卷第 123-124 頁、第136-136 頁背面、第137 頁背面）。 甲○○共同犯詐欺取財罪，處有期徒刑肆月，如易科罰金，以新臺幣壹仟元折算壹日。 非上訴範圍 19 李哲源 103年11月25日下午7 時2分。 詐欺集團佯裝五福旅行社業者，詐稱因設定錯誤須至自動櫃員機操作取消扣款，致李哲源陷於錯誤而依指示匯款。 103 年11月25日下午7 時59分許。 彰化商業銀行七賢分行000-00000000000000號帳戶。 2 萬9,987元。 甲○○（參照附表二編號6） ①李哲源103 年11月25日警詢筆錄（偵5242卷第30-32頁）。 ②彰化銀行0000000000000000號帳戶自動化服務機器跨行提款/ 查詢交易明細表（偵5242卷第 123-124 頁、第136-136 頁背面、第137頁背面）。 甲○○共同犯詐欺取財罪，處有期徒刑肆月，如易科罰金，以新臺幣壹仟元折算壹日。 非上訴範圍 20 黃朝祺 103年11月25日下午7 時22分。 詐欺集團先後佯裝網路賣家、銀行客服人員，詐稱因設定錯誤須至自動櫃員機操作取消扣款，致黃朝祺陷於錯誤而依指示匯款。 103 年11月25日下午8 時7分許。 彰化商業銀行七賢分行000-00000000000000號帳戶。 2 萬9,963元。 甲○○（參照附表二編號6） ①黃朝祺103 年11月25日警詢筆錄（偵5242卷第33-34頁、同第117-117頁背面）。 ②彰化銀行00000000000000號帳戶自動化服務機器跨行提款/ 查詢交易明細表（偵5242卷第123-124 頁、第136-136頁背面、第137 頁背面）。 ③桃園市政府警察局蘆竹分局南崁派出所受理各類案件紀錄表、受理詐騙帳戶通報警示簡便格式表、受理刑事案件報案三聯單、內政部警政署反詐騙諮詢專線紀錄表（偵5242卷第116 頁、第118 頁背面至第120 頁）。 ④黃朝祺郵政自動櫃員機交易明細表（偵5242卷第118 頁）。 甲○○共同犯詐欺取財罪，處有期徒刑肆月，如易科罰金，以新臺幣壹仟元折算壹日。 非上訴範圍 21 王玉妮 103年11月25日下午7 時10分。 詐欺集團先後佯裝網路賣家、銀行客服人員，詐稱因設定錯誤須至自動櫃員機操作取消扣款，致王玉妮陷於錯誤而依指示匯款。 103 年11月25日下午8時9分許。 中華郵政高雄武廟郵局000-00000000000000號帳戶。 2 萬9,989元。 甲○○（參照附表二編號4） ①王玉妮103 年11月26日警詢筆錄（偵5242卷第35-38頁）。 ②高雄武廟郵局0000000000 0000 號帳戶自動化服務機器跨行轉帳交易明細表、跨行提款/ 查詢交易明細表（偵5242卷第122 頁、第134 頁背面）。 甲○○共同犯詐欺取財罪，有期徒刑肆月，如易科金，以新臺幣壹仟元折壹日。 非上訴範圍 22 廖佳敏 103 年11月25日。 詐欺集團先後佯裝網路賣家，詐稱因設定錯誤須至自動櫃員機操作取消扣款，致廖佳敏陷於錯誤而依指示匯款。 103 年11月25日下午8 時39分許。 中華郵政高雄武廟郵局000-00000000000000號帳戶。 2 萬9,987元。 甲○○（參照附表二編號4） ①廖佳敏103 年11月26日警詢筆錄（偵5242卷第39-41頁）。 ②中華郵政股份有限公司109 年8 月24日儲字第1090213531號函及交易明細（原審易緝卷二第149 、153 頁）。 ③甲○○指認內政部警政署反詐騙紀錄表（偵5242卷第68頁）。 甲○○共同犯詐欺取財罪，處有期徒刑肆月，如易科罰金，以新臺幣壹仟元折算壹日。 非上訴範圍 23 康惠晴 103年11月25日下午5時30分。 詐欺集團先後佯裝網路賣家、郵局客服人員，詐稱因設定錯誤須至自動櫃員機操作取消扣款，致康惠晴陷於錯誤而依指示匯款。 103 年11月25日下午8 時42分許。 中華郵政高雄武廟郵局000-00000000000000號帳戶。 2萬9,989元。 甲○○（參照附表二編號4） ①康惠晴103 年11月26日警詢筆錄（偵5242卷第42-47頁）。 ②中華郵政股份有限公司109 年8 月24日儲字第1090213531號函及交易明細（原審易緝卷二第149 、155 頁）。 ③甲○○指認內政部警政署反詐騙紀錄表（偵5242卷第70-71 頁、同第95頁）。 甲○○共同犯詐欺取財罪，處有期徒刑肆月，如易科罰金，以新臺幣壹仟元折算壹日。 非上訴範圍 24 乙○○ 103年11月19日下午5時32分 詐欺集團先後佯裝網路賣家、銀行客服人員，詐稱因設定錯誤須至自動櫃員機操作取消分期付款，致乙○○陷於錯誤而依指示匯款。 103 年11月19日下午6 時28 中和南勢角郵局000-00000000000000 號帳戶 1 萬2,049元 郵局圈存 ①乙○○103 年11月19日警詢筆錄（偵26372卷一第29-31 頁）。 ②中華郵政股份有限公司104 年4 月7 日儲字第1040051611號函暨檢附帳戶基本資料（偵26372 卷四第156 頁） ③中和南勢角郵局000-00000000000000號帳戶客戶歷史交易清單（偵26372卷四第159 頁）。 ④本院110 年3 月5 日桃院祥刑容109 易緝18字第1100006425號函及回函資料（本院易緝卷二第229-231 頁）。 甲○○共同犯詐欺取財罪，處有期徒刑肆月，如易科罰金，以新臺幣壹仟元折算壹日。 上訴範圍 
附表二：被告甲○○提款之情形
編號 提領時間 提領地點 提領帳戶 提領人 提領金額（新台幣） 證據欄 1 103 年11月19日下午5 時14分至17分止。 桃園市○○區○○村○○○路00號。 中華郵政中和南勢角郵局00000000000000號帳戶。 甲○○ 2萬元 ①甲○○103 年12月14日警詢筆錄（偵26372 卷一第9-11頁）。 ②甲○○103 年12月14日偵訊筆錄（偵26372 卷一第102 -104頁）。 ③甲○○103 年12月29日偵訊筆錄（偵26372 卷一第125 -131頁）。 ④甲○○109 年11月20日準備程序筆錄（原審易緝卷二第129 頁）。 ⑤中華郵政股份有限公司104 年4 月7 日儲字第10400516 11 號函暨檢附帳戶基本資料（偵26372卷四第156 頁）。 ⑥中華郵政中和南勢角郵局00000000000000號帳戶交易明細（偵26372 卷四第159 頁）。 ⑦車手提領之監視錄影器畫面翻拍照片（偵26372 卷三第22頁）。      5,000 元       5,000 元   103 年11月19日下午5 時48分至50分止。 桃園市○○區○○村○○○路00號。 中華郵政中和南勢角郵局00000000000000號帳戶。 甲○○ 3,000 元       3,000 元       2 萬元       8,000元  2 103 年11月22日下午5時3分至6 分止。 桃園市○○區○○村○○○路00號。 中華郵政臺南開元路郵局00000000000000號帳戶。 甲○○ 2萬元 ①甲○○103 年12月14日警詢筆錄（103 偵26372 卷一第9-11頁、同第113-115頁）。 ②甲○○103 年12月14日偵訊筆錄（偵26372 卷一第102 -104頁）。 ③甲○○103 年12月29日偵訊筆錄（偵26372 卷一第125 -131頁）。 ④甲○○109 年11月20日準備程序筆錄（原審易緝卷二第130 頁）。 ⑤中華郵政股份有限公司104 年4 月7 日儲字第10400516 11 號函暨檢附帳戶基本資料（偵26372卷四第156 頁）。 ⑥中華郵政中和南勢角郵局00 000000000000 號帳戶交易明細（偵26372 卷四第158 頁）。 ⑦車手提領之監視錄影器畫面翻拍照片（偵26372 卷三第25頁）。      5,000元       5,000元   103 年11月22日下午5 時18分至20分止。 桃園市○○區○○村○○○路00號。 中華郵政臺南開元路郵局00000000000000號帳戶。 甲○○ 2萬元       1萬元  3 103 年11月22日下午7 時44分至50分許止 桃園市○○區○○村○○○路00號 中華郵政彰化光復路郵局00000000000000號帳戶 甲○○ 2 萬元 ①甲○○103 年12月14日警詢筆錄（103 偵26372 卷一第9-11頁、同第113-115頁）。 ②甲○○103 年12月14日偵訊筆錄（偵26372 卷一第102 -104頁）。 ③甲○○103 年12月29日偵訊筆錄（偵26372 卷一第125 -131頁）。 ④甲○○109 年11月20日準備程序筆錄（原審易緝二第130 -131頁）。 ⑤中華郵政股份有限公司104 年4 月7 日儲字第10400516 11 號函暨檢附帳戶基本資料（偵26372卷四第156 頁）。 ⑥中華郵政中和南勢角郵局00 000000000000 號帳戶交易明細（偵26372 卷四第157 頁）。 ⑦車手提領之監視器畫面翻拍照片（偵26372 卷三第27頁）。      2 萬元       1 萬元       1 萬元       5,000元       5,000元       5,000元       5,000元       2,000元  4 103 年11月25日下午8 時41分至48分止。 新竹縣○○鄉○○路○段00號。 中華郵政高雄武廟00000000000000號帳戶。 甲○○ 2 萬元 ①甲○○104 年1 月27日警詢筆錄（偵5242卷第51-52 頁）。 ②甲○○109 年11月20日準備程序筆錄（原審易緝二第132 頁）。 ③甲○○指認車手提領之監視器影像畫面（偵26372卷四第98頁）。 ④高雄武廟郵局00000000000000 號帳戶自動化服務機器跨行轉帳交易明細表、跨行提款/查詢交易明細表（偵5242卷第121 頁、第134 頁）。      3,000 元       2,000 元       1 萬5,000元       1 萬9,000元       900 元  5 103 年11月19日下午5 時59分至下午6 時止。 桃園市○○區○○村○○○路00號。 彰化商業銀行吉成分行00000000000000號帳戶。 甲○○ 2 萬元 ①甲○○103 年12月14日警詢筆錄（103 偵26372 卷一第9-11頁、第113-115頁）。 ②甲○○103 年12月14日偵訊筆錄（偵26372 卷一第102-131頁）。 ③甲○○109年11月20日準備程序筆錄（原審易緝二第12 9頁）。 ④車手提領之監視器畫面翻拍照片（偵26372 卷三第20頁）。 ⑤彰化商業銀行吉成分行110 年3 月9 日彰吉成字第110000021 號函及交易明細（原審易緝卷二第255 -25 6 頁。      2,000 元       5,000 元       2,000 元   103 年11月19日下午6 時7分至下午7 時30分。 桃園市○○區○○○路00號。 彰化商業銀行吉成分行00000000000000號帳戶。 甲○○ 2萬元。       1萬元。       1 萬元。       1 萬3,000元。       1,000元       2萬元。       2萬元。       5,000元。  6 103 年11月25日下午7 時59分許至下午8時10分止。 新竹縣○○鄉○○路00號。 彰化商業銀行七賢分行00000000000000號帳戶。 甲○○ 2 萬元 ①甲○○104 年1 月27日警詢筆錄（偵5242卷第50-51 頁）。 ②甲○○104 年2 月10日警詢筆錄（偵26372 卷三第11頁面）。 ③甲○○指認車手提領之監視器畫面翻拍照片（偵5242卷第64頁）。 ④車手提領之監視器畫面翻拍照片（偵5242卷第88頁）。 ⑤彰化銀行00000000000000號帳戶自動化服務機器跨行提款/ 查詢交易明細表（104 偵5242卷第123 頁背面、第136 頁背面、同第137 頁背面）。      2 萬元       2 萬元       2 萬元       1 萬元       2 萬元  7 103 年11月21日下午7 時33分許至35分止。 桃園市○○區○○路000○000 號。 國泰世華商業銀行斗六分行000000000000號帳戶。 甲○○ 2萬元 ①甲○○104 年1 月27日警詢筆錄（偵5242卷第49頁）。 ②甲○○指認之監視錄影器畫面翻拍照片暨國泰世華銀行000000000000號帳戶自動櫃員機提領明細（偵5242卷第57、81頁）。 ③國泰世華銀行000000000000號帳戶自動化服務機器跨行轉帳交易明細表、跨行提款/ 查詢交易明細表（偵5242卷第125-126 頁背面、第130 -130頁背面、同第132 頁）。      5,000元       2,000元       2,000元       1,000元  8 103 年11月22日下午5 時38分許至39分許。 桃園市○○區○○村○○○路00號。 中國信託商業銀行彰化分行0000000000000000號帳戶。 甲○○ 2 萬元 ①甲○○103 年12月14日警詢筆錄（103 偵26372 卷一第9-11頁、同第113-115頁）。 ②甲○○103 年12月14日偵訊筆錄（偵26372 卷一第102 -104頁）。 ③甲○○103 年12月29日偵訊筆錄（偵26372 卷一第125 -131頁）。 ④甲○○109 年11月20日準備程序筆錄（原審易緝卷二第130 頁）。 ⑤詐欺集團車手提領款項之監視錄影器畫面翻拍照片及通信紀錄列表（偵26372 卷三第32-33 頁） ⑥中國信託商業銀行股份有限公司104 年4 月2 日中信銀字第10422483903720號函暨檢附帳戶基本資料（偵26372 卷四第153-154 頁） ⑦中國信託商業銀行彰化分行0000000000000000號帳戶交易明細（偵26372 卷四第155 頁）。      7,000元  9 103 年11月25日下午7時3分至5分許。 新竹縣○○鄉○○路00號。 玉山商業銀行0000000000000 號帳戶。 甲○○ 2 萬元 ①甲○○104 年1 月27日警詢筆錄（偵5242卷第49-50 頁）。 ②甲○○104 年2 月10日警詢筆錄（偵26372 卷三第11頁）。 ③甲○○指認之監視錄影器畫面翻拍照片暨玉山銀行0000 000000000號帳戶交易明細表（偵5242卷第60-61 頁、第84-85 頁）。 ④玉山銀行0000000000000號帳戶自動化服務機器跨行轉帳交易明細表、跨行提款/ 查詢交易明細表（偵5242卷第127-128 頁、第131-131 頁背面）。      1 萬元       2 萬元       1 萬元   103 年11月25日下午7 時20分許。 新竹縣○○鄉○○路0段000 號。 玉山商業銀行0000000000000 號帳戶。 甲○○ 2 萬元   103 年11月25日下午7 時22分許至23分許。 新竹縣○○鄉○○路0 段00號。 玉山商業銀行0000000000000 號帳戶 甲○○ 1 萬元       2 萬元       9,000元   103 年11月25日下午7 時32分許。 新竹縣○○鄉○○路0段000 號。 玉山商業銀行0000000000000 號帳戶。 甲○○ 2 萬元  10 103 年12月13日下午3 時9分至14分許。 桃園市○○區○○村○○○路00號。 第一商業銀行鹿港分行00000000000號帳戶。 甲○○ 2 萬元 ①甲○○103 年12月14日警詢筆錄（26372 卷一第9-11 頁、第113-115 頁）。 ②甲○○103 年12月14日偵訊筆錄（偵26372 卷一第102-104頁）。 ③甲○○103 年12月29日偵訊筆錄（偵26372 卷一第125-131頁）。 ④甲○○109 年11月20日準備程序筆錄（原審易緝卷二第131 頁）。 ⑤第一商業銀行鹿港分行104 年4 月13日一鹿港字第0007 7號函暨檢附帳戶基本資料（偵5242卷第153-154 頁）。 ⑥第一商業銀行鹿港分行0000 0000000號帳戶交易明細（偵5242卷第155 頁）。 ⑦詐欺集團車手提領款項之監視錄影器畫面翻拍照片（偵26372 卷三第41頁）。      1 萬7,000元       2 萬元       1 萬元       400 元         11 103 年12月13日下午6 時35分許。 桃園市○○區○○村○○○路00號。 臺灣銀行鹿港分行000000000000號帳戶。 甲○○ 2 萬元 ①甲○○103 年12月14日警詢筆錄（偵26372 卷一第9-11頁、第113-115 頁）。 ②甲○○104 年1 月13日警詢筆錄（偵26372 卷二第14 -15頁）。 ③甲○○103 年12月14日偵訊筆錄（偵26372 卷一第102 -104頁）。 ④甲○○103 年12月29日偵訊筆錄（偵26372 卷一第125 -131頁）。 ⑤甲○○109 年11月20日準備程序筆錄（原審易緝卷二第131 頁）。 ⑤詐欺集團車手提領款項之監視錄影器畫面翻拍照片及通信紀錄列表（偵26372 卷三第34頁）。 ⑥臺灣銀行鹿港分行104 年4 月2 日鹿港營字第10400010 341號函暨檢附帳戶基本資料（偵26372卷四第150-151頁）。 ⑦臺灣銀行鹿港分行000000000000號帳戶歷史交易明細（偵26372 卷四第152頁）。      1 萬元  
附表三：被告甲○○未領款之部分
編號 告訴人、被害人 遭詐騙時間 詐騙方法 匯款時間 匯入帳戶 匯入金額（新臺幣） 證據欄 備註欄 1 乙○○ 103年11月19日下午5時32分 詐欺集團先後佯裝網路賣家、銀行客服人員，詐稱因設定錯誤須至自動櫃員機操作取消分期付款，致乙○○陷於錯誤而依指示匯款（原審此處漏載）。 103年11月19日下午6時28分許 中和南勢角郵局000-00000000000000號帳戶 1萬2,049元 ①乙○○103年11月19日警詢筆錄（偵26372卷一第29-31頁）。 ②中華郵政股份有限公司104年4月7日儲字第1040051611號函暨檢附帳戶基本資料（偵26372卷四第156頁） ③中和南勢角郵局000-00000000000000號帳戶客戶歷史交易清單（偵26372卷四第159頁）。 ④原審110年3月5日桃院祥刑容109易緝18字第1100006425號函及回函資料（原審易緝卷二第233-235頁）。 原審判處無罪，本院撤銷改判有罪，詳附表一編號24所示。 2 洪婕綸 103年11月17日下午8時45分 詐騙集團先後佯裝網路賣家、銀行客服人員，詐稱因設定錯誤須至自動櫃員機操作取消分期付款，致洪婕綸陷於錯誤而依指示匯款。 103年11月17日下午9時 台北富邦商業銀行000-000000000000號帳戶 9,989元 ①洪婕綸103年11月19日警詢筆錄（偵26372卷一第37-39頁） ②台北富邦商業銀行股份有限公司興隆分行104年4月21日北路銀興隆字第1040000010號函及所附帳戶基本資料（偵5242卷第147-148頁）。 ③台北富邦商業銀行000000000000號帳戶各類存款歷史對帳單（偵5242卷第149頁）。 ④合作金庫商業銀行汐止分行104年4月16日合金汐字第1040001153號函及所附帳戶基本資料（偵5242卷第150-151頁）。 ⑤合作金庫商業銀行0000000000000號帳戶歷史交易明細（偵5242卷第152頁）。 ⑥玉山銀行存匯中心104年4月17日玉山個（存）字第1040401044號函及所附帳戶基本資料（偵5242卷第156-157頁）。 ⑦玉山銀行0000000000000號帳戶交易明細（偵5242卷第158頁）。 ⑧中華郵政股份有限公司104年4月7日儲字第1040051611號函暨檢附帳戶基本資料（偵26372卷四第156頁）。 ⑨中和南勢角郵局00000000000000號帳戶客戶歷史交易清單（偵26372卷四第159頁）。 ⑩內政部警政署反詐騙諮詢專線紀錄表（偵26372卷一第36頁）。 原審： 不另為無罪諭知之部分。（非上訴範圍）     103年11月18日 合作金庫銀行000-0000000000000號帳戶 1萬1,023元       103年11月18日 玉山商業銀行000-0000000000000號帳戶 2萬9,989元   3 李秋勳 103年11月19日晚間6時21分。 佯裝網路賣家，詐稱因設定錯誤須至自動櫃員機操作取消分期付款，致李秋勳陷於錯誤而依指示匯款。 103年11月19日下午7時36分許。 彰化商業銀行北屯分行000-00000000000000號帳戶。 1萬6,138元。 ①李秋勳103年11月19日警詢筆錄（偵26372卷一第52-55頁）。 ②國泰世華商業銀行存匯作業管理部109年8月26日國世存匯作業字第1090125304號函及歷史交易明細（原審易緝卷二第139-141頁）。 ③中華郵政股份有限公司109年8月24日儲字第1090213531號函及交易明細（原審易緝卷二第149-151頁） ④彰化商業銀行吉成分行110年3月9日彰吉成字第110000021號函及交易明細（原審易緝卷二第253、256頁）。 ⑤內政部警政署反詐騙諮詢專線紀錄表（偵26372卷一第51頁）。 原審： 不另為無罪諭知之部分。 （非上訴範圍） 
附表四：扣案物
編號 犯罪所用物品名稱 備註 1 新臺幣22萬9,000元。 ⒈桃園市政府警察局龜山分局扣押物品清單（偵26372卷四第144頁）。 ⒉被告甲○○坦承左揭物品係伊所領得一情（原審易緝卷二第350頁）。 2 行動電話2支（1支序號不詳、1支序號為000000000000000）、SIM卡7張（0000000000、0000000000、0000000000、0000000000、0000000000、0000000000、1張為號碼不詳）、第一銀行提款卡1張（帳號：00000000000號）。 ⒈桃園市政府警察局龜山分局扣押物品清單（偵26372卷四第145頁）。 ⒉被告甲○○坦承左揭行動電話係作為本案聯繫所用；提款卡係車手集團上手交給伊等情（原審易緝卷二第350 頁）。 3 提款卡6張（元大銀行1張、臺灣銀行2張、郵局1張、國泰世華銀行1張、渣打銀行1張）。 ⒈桃園市政府警察局龜山分局扣押物品清單（偵26372卷四第145頁）。 ⒉並無證據顯示左揭提款卡係被告甲○○供本案犯罪所用。 4 黑色皮帽、黑色外套、黑色背包、SIM卡1張（0000000000號）。 ⒈桃園市政府警察局龜山分局扣押物品目錄（偵26372卷三第18頁）。 ⒉被告甲○○坦承左揭物品係其領款時所用；SIM 卡係犯罪所用等情（原審易緝卷二第333 頁）。 5 黑色名片夾、手機1支（內含0000000000號SIM卡）、林聖竣身分證。 ⒈桃園市政府警察局龜山分局扣押物品目錄（偵26372卷三第18頁）。 ⒉並無證據顯示左揭物品被告甲○○供本案犯罪所用。